【裁判字號】    98,訴,755
【裁判日期】    981230
【裁判案由】    毒品危害防制條例
【裁判全文】
臺灣苗栗地方法院刑事判決               98年度訴字第755號
公  訴  人  臺灣苗栗地方法院檢察署檢察官
被      告  乙○○
指定辯護人  本院公設辯護人丙○○
上列被告因毒品危害防制條例案件，經檢察官提起公訴（98年度
偵字第5499號），本院判決如下：
    主  文
乙○○犯如附表所示之罪，各處如附表主文欄所示之刑。應執行
有期徒刑貳年，如易科罰金，以新臺幣壹仟元折算壹日。扣案之
行動電話壹支（含SIM 卡壹枚）沒收。未扣案之轉讓第三級毒品
所得共新臺幣伍仟壹佰伍拾元沒收，如全部或一部不能沒收時，
以其財產抵償之。
    事  實
一、乙○○明知愷他命（Ketamine）係毒品危害防制條例第2 條
    第2 項第3 款所列管之第三級毒品，不得非法轉讓、持有，
    竟分別基於意圖轉讓第三級毒品愷他命之犯意，各於如附表
    所示之時、地，將如附表所示之第三級毒品愷他命無償轉讓
    予甲○○（共8 次）。嗣因甲○○涉犯違反毒品危害防制條
    例案件，經臺灣苗栗地方法院檢察署檢察官依法聲請監聽甲
    ○○所使用之門號0000000000行動電話，而於監聽內容中發
    覺乙○○涉犯上開犯行，經警於民國98年10月13日下午2 時
    30分許，持本院所核發之98年聲搜字第759 號搜索票，在乙
    ○○位在苗栗縣頭份鎮民生里新屋家134-36號居所執行搜索
    ，當場扣得乙○○所用之手機1 支（SONY ERICSSON 廠牌、
    門號0000000000號），而知悉上情。
二、案經苗栗縣警察局竹南分局移請臺灣苗栗地方法院檢察署檢
    察官偵查起訴。
    理  由
壹、程序部分：
一、按所謂被告以外之人於審判外之陳述，係指被告以外之人就
    其曾經參與或見聞之事實，事後追憶並於審判外為陳述者而
    言。如被告以外之人係被告犯罪之共同正犯、共犯、相對人
    、被害人或其他關係人，而於被告實行犯罪行為時與被告為
    言詞或書面對談，且其對話之本身即係構成被告犯罪行為之
    部分內容者，因非屬其事後就曾經與聞之事實所為之追憶，
    自與審判外之陳述有間，二者不容混淆。又國家基於犯罪偵
    查之目的，對被告或犯罪嫌疑人進行通訊監察，乃係以監控
    與過濾受監察人通訊內容之方式，蒐集對其有關之紀錄，並
    將該紀錄予以查扣，作為認定犯罪與否之證據，屬於刑事訴
    訟上強制處分之一種，而監聽係通訊保障及監察法（下稱：
    通保法）第13條第1 項所定通訊監察方法之一，司法警察機
    關依法定程序執行監聽取得之錄音，係以錄音設備之機械作
    用，真實保存當時通訊之內容，如通訊一方為受監察人，司
    法警察在監聽中蒐集所得之通訊者對話，若其通話本身即係
    被告進行犯罪中構成犯罪事實之部分內容，則依前開說明，
    自與所謂「審判外之陳述」無涉，應不受傳聞法則之規範，
    當然具有證據能力。至司法警察依據監聽錄音結果予以翻譯
    而製作之監聽譯文，屬於文書證據之一種，於被告或訴訟關
    係人對其譯文之真實性發生爭執或有所懷疑時，法院固應依
    刑事訴訟法第165 條之1 第2 項規定，以適當之設備，顯示
    該監聽錄音帶之聲音，以踐行調查證據之程序，俾確認該錄
    音聲音是否為通訊者本人及其內容與監聽譯文之記載是否相
    符；或傳喚該通訊者；或依其他法定程序，為證據調查。倘
    被告或訴訟關係人對該通訊監察譯文之真實性並不爭執，即
    無勘驗辨認其錄音聲音之調查必要性，法院於審判期日如已
    踐行提示監聽譯文供當事人辨認或告以要旨，使其表示意見
    等程序並為辯論者，其所為之訴訟程序即無不合（最高法院
    97年度台上字第5940號判決意旨參見）。再按有事實足認被
    告或犯罪嫌疑人有最輕本刑為3 年以上有期徒刑之罪嫌，並
    危害國家安全或社會秩序情節重大，而有相當理由可信其通
    訊內容與本案有關，且不能或難以其他方法蒐集或調查證據
    者，得發通訊監察書。前項通訊監察書，偵查中由檢察官依
    司法警察機關聲請或依職權以書面記載第11條之事項，並敘
    明理由、檢附相關文件，聲請該管法院核發。又除法律另有
    規定外，實施刑事訴訟程序之公務員因違背法定程序取得之
    證據，其有無證據能力之認定，應審酌人權保障及公共利益
    之均衡維護。通訊保障及監察法第5 條第1 項第1 款、第2
    項及刑事訴訟法第158 條之4 分別定有明文。本件下列經本
    院所引用有關證人甲○○所使用0000000000號電話之監聽錄
    音，為經本院於98年7 月30日、98年8 月20分別核准在案，
    有詳載案由、監察電話、對象及時間等之本院98年聲監字第
    295 號、98年聲監續字第488 號通訊監察書、電話附表等附
    卷可參（詳見偵查卷宗第52至53頁、第58至59頁），係依法
    所為之監聽；況審酌電話監聽侵害證人甲○○、被告權益之
    種類及輕重、對於被告訴訟上防禦不利益之程度、犯罪所生
    之危害或實害等情形，兼顧人權保障及公共利益之均衡維護
    ，亦認本件此部分電話監聽合於比例原則，是認應具有證據
    能力。
二、按被告以外之人於審判外之言詞或書面陳述，除法律有規定
    者外，不得作為證據，刑事訴訟法第159 條固定有明文。惟
    被告以外之人於審判外之陳述，雖不符同法第159 條之1 至
    之4 規定，而經當事人於審判程序同意作為證據，法院審酌
    該言詞陳述或書面陳述作成時之情況，認為適當者，亦得為
    證據；又當事人、代理人或辯護人於法院調查證據時，知有
    第159 條第1 項不得為證據之情形，而未於言詞辯論終結前
    聲明異議者，視為有前項之同意，同法第159 條之5 亦定有
    明文。其立法意旨在於傳聞證據未經當事人之反對詰問予以
    核實，原則上先予排除，惟若當事人已放棄詰問或未聲明異
    議，基於證據資料愈豐富，愈有助於真實發現之理念，且強
    化言詞辯論原則，法院自可承認該傳聞證據例外擁有證據能
    力。經查：本判決所引用之下列非供述證據，性質上均屬傳
    聞證據，惟檢察官及被告、指定辯護人於本院審理中調查證
    據時，知有刑事訴訟法第159 條第1 項不得為證據之情形，
    未於言詞辯論終結前聲明異議，且本院審酌上開言詞陳述作
    成時之客觀情況並無不當，並無不宜作為證據之情事，則依
    刑事訴訟法第159 條之5 之規定，認均具有證據能力。
貳：實體部分：
一、訊據被告乙○○對於上開犯罪事實於警詢、偵查及本院審理
    時均坦承不諱（見本院卷第35至36頁），核與證人甲○○於
    本院審理時到庭證稱：「（依照你跟乙○○之間的關係，你
    是她的長輩，你自己認為她拿愷他命給你，她是否會賺你的
    錢？）不會」、「（她知道你自己用或給別人，她都不敢賺
    你的錢？）對」、「（你看起訴書所載的附表上有寫八次的
    時間、金額、毒品的數量、種類，是否正確？提示本件起訴
    書並告以要旨）有跟被告拿，但是有幾個沒有錢，沒有現金
    交易」、「（這八次都有拿？）有」、「（這八次的時間、
    地點、金額，這些也都有監聽譯文，你們約定的時間都有被
    監聽，是否確實都有拿到毒品？）有」、「（編號3 、6 、
    7 這三次是你有給錢？）對」、「（約定的金額、毒品的數
    量都沒有錯，也有拿毒品，但是金額先欠著，是否如此？）
    對」、「（只是說有五次是當天先拿貨，隔天再交付價金？
    對」、「（這八次都有給錢了？）對」等語（見本院卷第63
    至68頁）；另有證人藍文皇於偵查中證述綦詳（見偵查卷第
    195 至197 頁）；復有本院98年聲監字第295 號通訊監察書
    、98年聲監續字第488 號通訊監察書、98年聲搜字第759 號
    搜索票、苗栗縣警察局竹南分局搜索筆錄、扣押筆錄、扣押
    物品目錄表各1 份及照片2 張（見偵查卷第52頁、第58頁、
    第104 至111 頁）、被告與證人甲○○、證人藍文皇借用友
    人所使用之0000000000行動電話與證人甲○○間之監聽譯文
    8 份（見偵查卷第70至97頁、第174 頁）在卷可稽。足認被
    告上開自白與事實相符，是本件事證明確，被告上開轉讓第
    三級毒品愷他命之犯行洵堪認定，應予以依法論科。
二、至公訴意旨雖以被告上開犯行涉犯毒品危害防治條例第4 條
    第3 項之販賣第三級毒品罪嫌，惟查：
  (一)被告於本院審理時供稱：「我承認有於起訴書附表所載的犯
    罪事實的時間、地點，交付如附表所載第三級毒品愷他命之
    數量，並向甲○○收受如附表所載的金額，但是我都沒有從
    中賺取差額，我不知道這樣是販賣，我只是幫甲○○拿毒品
    而已，甲○○知道我有在吸食第三級毒品愷他命，後來他打
    電話跟我要，我就照我跟別人拿的金額跟甲○○收費」、「
    我那時候以為我這樣的行為是販賣，我才認罪」等語（見本
    院卷第8 頁、第98頁）。故被告於警詢、偵查中所陳，僅係
    在澄清其有「賣」（實際上應係無償轉讓）愷他命予甲○○
    ，但其所謂「賣」，並非法律意義之「意圖營利而販賣」，
    故尚難據此而為不利被告之認定。
  (二)按犯罪事實之認定，應憑證據，如未能發現相當之證據，或
    證據不足以證明，自不能以推測或擬制之方法，以為裁判之
    基礎，自不能僅憑被告坦承確有轉讓第三級毒品愷他命遽認
    被告確實有何從中賺取差價；另證人甲○○於本院審理時到
    庭具結證稱：被告係其姑姑的孫女，而且被告拿愷他命給證
    人甲○○，並無可能會賺取差價等語（見本院卷第58頁）；
    且觀之被告與證人甲○○之關係，並非一般朋友關係，證人
    甲○○為被告之表舅，故公訴意旨認被告攜帶毒品有風險及
    成本（機車油費、行動電話通信費用）存在，被告不可能單
    純轉讓而不求任何報酬的道理等語，惟被告與證人甲○○既
    非普通朋友之一般關係，其2 人為親屬關係，且被告係證人
    甲○○之晚輩，故被告於轉讓行為中間所花費之少量機車油
    費、行動電話通信費用，自難計算；故被告辯稱其於聯絡、
    交付毒品之時，並無計算行動電話通信費用或機車油費，沒
    有想到過等語（見本院卷第97頁），即非無據。
  (三)復參照被告與證人甲○○間之通聯譯文內容可知，證人甲○
    ○於電話中之口氣不佳、多用三字經來罵被告，被告倘如手
    中並無第三級毒品愷他命，尚需低聲下氣前往購買再持之交
    付予證人甲○○，此情形諸多，而被告均是忍氣吞聲，衡諸
    一般常情，如係一般施用毒品之人欲向上游購買毒品，無非
    係低聲下氣乞求藥頭供貨，應無可能反大聲辱罵藥頭，由此
    足證，被告因係證人甲○○之晚輩，而被告亦均依據證人甲
    ○○所指示行事，故被告辯稱其因係證人甲○○要毒品，其
    才將所買到的第三級毒品愷他命無償轉讓證人甲○○，尚屬
    可信。
  (四)至公訴意旨認被告有分裝毒品乙節，觀之被告與證人甲○○
    之監聽譯文內容，被告稱：「我下次再補給你啦！我就沒有
    那個東西，你叫我怎麼秤」、「啊我就沒有那個東西，你又
    不是不知道，我全部嘛都自己倒的」等語（見偵查卷第83頁
    ）。由上述可知，被告並未提及其有分裝毒品等語；且被告
    於本院審理時辯稱：「請求提示98年度偵字第5499號卷第83
    頁，這是在98年8 月24日下午6 時13分25秒的時候，證人甲
    ○○打給妳的，妳說「你又不是不知道我全部都嘛自己倒的
    」？提示並告以要旨）那是我拿到四小包，我就倒成一包全
    部給他，四小包裝到那個大包裡面」、「（妳拿到四小包，
    為何要倒成一小包？）這樣比較方便」、「（為何比較方便
    ，妳用一個袋子裝就好了？）四包的話就要塞，我怕掉了，
    倒在一起就不怕」等語（見本院卷第83頁）。此外，警方於
    98年10月13日下午2 時30分許，持本院所核發之98年聲搜字
    第759 號搜索票，在乙○○位在苗栗縣頭份鎮民生里新屋家
    134- 36 號居所執行搜索時，亦未查獲有何分裝袋或電子磅
    秤等分裝毒品器具，是被告辯稱其並未分裝，僅係將買來的
    毒品，再度無償轉讓予證人甲○○，自非無據。
  (五)至被告於本院審理時供稱：證人甲○○過來跟我拿的時候，
    他有時候都會倒一點出來給我用等語（見本院卷第86頁）；
    惟被告亦供稱：「（方才檢察官有問妳，妳說妳交給甲○○
    以後，他會再另外分一點給妳用，這是否是每一次都這樣？
    ）不一定」、「（所以妳事先也不知道？）事先不知道」、
    「（而且他給妳用是妳交給他，他給妳錢以後，完成以後是
    另外再分出來的？）對」、「（所以不是馬上就告訴妳說這
    些是給妳的報酬？）是他把錢給我，後來再分的」、「（是
    後來以後的事？）對」、「（妳說他分妳，應該是在一個處
    所裡面，附表內有幾次都是在路邊、7-11前、附近上坡處或
    是停車場，在這個現場，他不可能拿出來倒吧？）也有在住
    家」、「（只有住家的比較有可能，路邊不可能拿毒品在那
    裡倒給妳用？）是」、「（所以甲○○不是每一次跟妳買毒
    品就會分妳一點用，是否如此？）是」、「（不是每一次都
    有給妳？）對」等語（見本院卷第90頁、第92至93頁）。再
    者，觀之如附表所示之交付第三級毒品愷他命地點，有些地
    點均係在戶外，依據被告所稱係完成轉讓毒品犯行後，證人
    甲○○再另給予其些微第三級毒品愷他命，故證人甲○○應
    無可能於戶外，即有可能為他人看到之情形下，再度將毒品
    倒出交付給被告，況且證人甲○○亦非每次都給，其2 人間
    也非事先約定好的，故由上述可知，被告如附表所示之犯行
    ，應係無償轉讓第三級毒品愷他命予證人甲○○無誤。
  (六)綜上所述，公訴意旨認被告係犯毒品危害防制條例第4 條第
    3 項之販賣第三級毒品犯嫌，尚有可疑。此外，公訴人復未
    提供其他積極證據足資證明被告確有公訴人所指之犯行，故
    罪疑為輕，本案自應為被告有利之認定。
三、查愷他命係毒品危害防制條例第2 條第2 項第3 款所列管之
    第三級毒品。是核被告所為，係犯毒品危害防制條例8 條第
    3 項之轉讓第三級毒品罪。又查被告於本院審理中始終否認
    有「意圖營利而販賣」第三級毒品愷他命之行為，且公訴人
    亦未舉證證明被告確實係以「低買高賣」之營利意思，有償
    讓與甲○○，藉以從中賺取差價，公訴人認被告所為，係犯
    毒品危害防制條例第4 條第3 項之意圖營利而販賣第三級毒
    品罪，尚有未洽，本院爰於起訴基本事實同一之範圍內，變
    更檢察官所引應適用之法條。而被告各次轉讓第三級毒品愷
    他命而持有第三級毒品愷他命之行為，因各次所轉讓予證人
    甲○○之第三級毒品愷他命數量，均未達純質淨重20公克以
    上，故依據毒品危害防制條例第11條第5 項、第11條之1 第
    1 項、第2 項之規定，被告持有第三級毒品愷他命之行為並
    無刑責，爰不另論罪，附此敘明。按犯第4 條至第8 條之罪
    於偵查及審判中均自白者，減輕其刑，毒品危害防制條例第
    17條第2 項定有明文。查本案被告於偵查中及本院審理時均
    自白犯罪，爰依上開規定減輕其刑。至被告所犯上開8 罪間
    ，犯意各別，行為互殊，且皆可獨立評價，自應分論併罰。
    爰審酌被告明知施用毒品會造成生命危險之生理成癮性及心
    理依賴性，嚴重影響社會治安、戕害國民身心健康，惡性非
    輕，並考量被告販賣毒品之次數為8 次，其轉讓毒品予他人
    施用，擴大毒害，惟兼念及其犯後態度良好、前並無刑事犯
    罪經法院論罪科刑，素行尚佳（見臺灣高等法院被告前案紀
    錄表），轉讓對象僅有1 人，犯後坦承全部犯行、態度良好
    等一切情狀，分別量處如附表主文欄所示之刑，及諭知易科
    罰金之折算標準，並合併定其應執行之刑；復按依司法院釋
    字第662 號解釋：「中華民國九十四年二月二日修正公布之
    現行刑法第四十一條第二項，關於本案數罪併罰，數宣告刑
    均得易科罰金，而定應執行刑之刑逾六個月者，排除適用同
    條第一項得易科罰金之規定部分，與憲法第二十三條規定有
    違，並與本院釋字第三六六號解釋意旨不符，應自本解釋公
    布之日起失其效力。」故對於數罪併罰，數宣告刑均得易科
    罰金，而定應執行之刑超過6 個月之案件，依司法院釋字第
    366 號、662 號解釋意旨，仍得易科罰金，復依上開規定諭
    知易科罰金之折算標準。
四、至扣案之門號0000000000之行動電話手機1 具（含SIM 卡1
    張），均係被告所有轉讓第三級毒品之物，應依毒品危害防
    制條例第19條第1 項之規定，沒收之。另被告轉讓第三級毒
    品所得之財物共新臺幣5,150 元，雖未據扣案，但並無證據
    證明已經滅失，故應依毒品危害防制條例第19條第1 項之規
    定，沒收之，如全部或一部不能沒收時，以其財產抵償之。
五、據上論斷，應依刑事訴訟法第299 條第1 項前段、第300 條
    ，毒品危害防制條例第8 條第3 項、第17條第2 項、第19條
    第1 項，刑法第11條前段、第41條第1 項前段、第51條第5
    款、第9 款，判決如主文。
本案經檢察官黃明正到庭執行職務。
中    華    民    國    98    年    12    月    30    日
                  刑事第三庭  審判長法  官  柳章峰
                                    法  官  林佩儒
                                    法  官  許蓓雯
以上正本證明與原本無異。
如不服本判決應於收受判決後10日內向本院提出上訴書狀，並應
應敘述具體理由。其未敘述上訴理由者，應於上訴期間屆滿後20
日內向本院補提理由書( 均須按他造當事人之人數附繕本) 「切
勿逕送上級法院」。告訴人或被害人如對本判決不服者，應具備
理由請求檢察官上訴，其上訴期間之計算係以檢察官收受判決正
本之日期為準。
                                    書記官  許千士
中    華    民    國    98    年    12    月    30    日
附表：
┌─┬────┬─────┬──────┬──────┬───┬────┬────┬────┐
│編│轉讓對象│時間      │地點        │方式        │第三級│金額（新│所犯法條│主文欄  │
│號│        │          │            │            │毒品愷│臺幣）  │        │        │
│  │        │          │            │            │他命之│        │        │        │
│  │        │          │            │            │數量  │        │        │        │
├─┼────┼─────┼──────┼──────┼───┼────┼────┼────┤
│1 │甲○○  │98年8月12 │苗栗縣頭份鎮│甲○○以行動│1小包 │300元   │毒品危害│乙○○轉│
│  │        │日下午4時 │水源路58巷23│電話00000000│（0.2 │        │防制條例│讓第三級│
│  │        │許        │號（被告之前│70撥打予黃詩│公克）│        │第8 條第│毒品，處│
│  │        │          │居所）      │惠使用行動電│      │        │3 項    │有期徒刑│
│  │        │          │            │話0000000000│      │        │        │肆月，如│
│  │        │          │            │聯絡。      │      │        │        │易科罰金│
│  │        │          │            │            │      │        │        │，以新臺│
│  │        │          │            │            │      │        │        │幣壹仟元│
│  │        │          │            │            │      │        │        │折算壹日│
│  │        │          │            │            │      │        │        │。扣案之│
│  │        │          │            │            │      │        │        │行動電話│
│  │        │          │            │            │      │        │        │壹支（含│
│  │        │          │            │            │      │        │        │SIM 壹枚│
│  │        │          │            │            │      │        │        │）沒收。│
│  │        │          │            │            │      │        │        │未扣案之│
│  │        │          │            │            │      │        │        │轉讓第三│
│  │        │          │            │            │      │        │        │級毒品所│
│  │        │          │            │            │      │        │        │得新臺幣│
│  │        │          │            │            │      │        │        │佰元沒│
│  │        │          │            │            │      │        │        │收，如全│
│  │        │          │            │            │      │        │        │部或一部│
│  │        │          │            │            │      │        │        │不能沒收│
│  │        │          │            │            │      │        │        │時，以其│
│  │        │          │            │            │      │        │        │財產抵償│
│  │        │          │            │            │      │        │        │之。    │
├─┼────┼─────┼──────┼──────┼───┼────┼────┼────┤
│2 │甲○○  │98年8月22 │苗栗縣頭份鎮│甲○○以行動│1包（ │300元   │毒品危害│乙○○轉│
│  │        │日晚上9時 │水源路58巷23│電話00000000│0.2公 │        │防制條例│讓第三級│
│  │        │許        │號          │70撥打予黃詩│克）  │        │第8 條第│毒品，處│
│  │        │          │            │惠使用行動電│      │        │3 項    │有期徒刑│
│  │        │          │            │話0000000000│      │        │        │肆月，如│
│  │        │          │            │聯絡。      │      │        │        │易科罰金│
│  │        │          │            │            │      │        │        │，以新臺│
│  │        │          │            │            │      │        │        │幣壹仟元│
│  │        │          │            │            │      │        │        │折算壹日│
│  │        │          │            │            │      │        │        │。扣案之│
│  │        │          │            │            │      │        │        │行動電話│
│  │        │          │            │            │      │        │        │壹支（含│
│  │        │          │            │            │      │        │        │SIM 壹枚│
│  │        │          │            │            │      │        │        │）沒收。│
│  │        │          │            │            │      │        │        │未扣案之│
│  │        │          │            │            │      │        │        │轉讓第三│
│  │        │          │            │            │      │        │        │級毒品所│
│  │        │          │            │            │      │        │        │得新臺幣│
│  │        │          │            │            │      │        │        │佰元沒│
│  │        │          │            │            │      │        │        │收，如全│
│  │        │          │            │            │      │        │        │部或一部│
│  │        │          │            │            │      │        │        │不能沒收│
│  │        │          │            │            │      │        │        │時，以其│
│  │        │          │            │            │      │        │        │財產抵償│
│  │        │          │            │            │      │        │        │之。    │
├─┼────┼─────┼──────┼──────┼───┼────┼────┼────┤
│3 │甲○○  │98年8月24 │苗栗縣頭份鎮│甲○○以行動│4小包 │1,000元 │毒品危害│乙○○轉│
│  │        │日下午6時 │珊湖里『7-11│電話00000000│（共  │        │防制條例│讓第三級│
│  │        │許        │』超商前    │70撥打予黃詩│重0.8 │        │第8 條第│毒品，處│
│  │        │          │            │惠使用行動電│公克）│        │3 項    │有期徒刑│
│  │        │          │            │話0000000000│      │        │        │肆月，如│
│  │        │          │            │聯絡。      │      │        │        │易科罰金│
│  │        │          │            │            │      │        │        │，以新臺│
│  │        │          │            │            │      │        │        │幣壹仟元│
│  │        │          │            │            │      │        │        │折算壹日│
│  │        │          │            │            │      │        │        │。扣案之│
│  │        │          │            │            │      │        │        │行動電話│
│  │        │          │            │            │      │        │        │壹支（含│
│  │        │          │            │            │      │        │        │SIM 壹枚│
│  │        │          │            │            │      │        │        │）沒收。│
│  │        │          │            │            │      │        │        │未扣案之│
│  │        │          │            │            │      │        │        │轉讓第三│
│  │        │          │            │            │      │        │        │級毒品所│
│  │        │          │            │            │      │        │        │得新臺幣│
│  │        │          │            │            │      │        │        │壹仟元沒│
│  │        │          │            │            │      │        │        │收，如全│
│  │        │          │            │            │      │        │        │部或一部│
│  │        │          │            │            │      │        │        │不能沒收│
│  │        │          │            │            │      │        │        │時，以其│
│  │        │          │            │            │      │        │        │財產抵償│
│  │        │          │            │            │      │        │        │之。    │
├─┼────┼─────┼──────┼──────┼───┼────┼────┼────┤
│4 │甲○○  │98年8月27 │苗栗縣頭份鎮│乙○○交付1 │1小包 │1,200元 │毒品危害│乙○○轉│
│  │        │日凌晨2時 │『親民技術學│小包愷他命予│（2公 │        │防制條例│讓第三級│
│  │        │許        │院』附近上坡│藍文皇，藍文│克）  │        │第8 條第│毒品，處│
│  │        │          │處          │皇再以友人使│      │        │3 項    │有期徒刑│
│  │        │          │            │用之00000000│      │        │        │肆月，如│
│  │        │          │            │44號撥打予李│      │        │        │易科罰金│
│  │        │          │            │志祥使用之行│      │        │        │，以新臺│
│  │        │          │            │動電話098177│      │        │        │幣壹仟元│
│  │        │          │            │5170聯絡。  │      │        │        │折算壹日│
│  │        │          │            │            │      │        │        │。扣案之│
│  │        │          │            │            │      │        │        │行動電話│
│  │        │          │            │            │      │        │        │壹支（含│
│  │        │          │            │            │      │        │        │SIM 壹枚│
│  │        │          │            │            │      │        │        │）沒收。│
│  │        │          │            │            │      │        │        │未扣案之│
│  │        │          │            │            │      │        │        │轉讓第三│
│  │        │          │            │            │      │        │        │級毒品所│
│  │        │          │            │            │      │        │        │得新臺幣│
│  │        │          │            │            │      │        │        │壹仟貳佰│
│  │        │          │            │            │      │        │        │元沒收，│
│  │        │          │            │            │      │        │        │如全部或│
│  │        │          │            │            │      │        │        │一部不能│
│  │        │          │            │            │      │        │        │沒收時，│
│  │        │          │            │            │      │        │        │以其財產│
│  │        │          │            │            │      │        │        │抵償之。│
├─┼────┼─────┼──────┼──────┼───┼────┼────┼────┤
│5 │甲○○  │98年9月4日│苗栗縣頭份鎮│甲○○以行動│1小包 │350元   │毒品危害│乙○○轉│
│  │        │晚上11時許│『嘉年華KTV │電話00000000│（0.2 │        │防制條例│讓第三級│
│  │        │          │』旁停車場  │70撥打予黃詩│公克）│        │第8 條第│毒品，處│
│  │        │          │            │惠使用行動電│      │        │3 項    │有期徒刑│
│  │        │          │            │話0000000000│      │        │        │肆月，如│
│  │        │          │            │聯絡。      │      │        │        │易科罰金│
│  │        │          │            │            │      │        │        │，以新臺│
│  │        │          │            │            │      │        │        │幣壹仟元│
│  │        │          │            │            │      │        │        │折算壹日│
│  │        │          │            │            │      │        │        │。扣案之│
│  │        │          │            │            │      │        │        │行動電話│
│  │        │          │            │            │      │        │        │壹支（含│
│  │        │          │            │            │      │        │        │SIM 壹枚│
│  │        │          │            │            │      │        │        │）沒收。│
│  │        │          │            │            │      │        │        │未扣案之│
│  │        │          │            │            │      │        │        │轉讓第三│
│  │        │          │            │            │      │        │        │級毒品所│
│  │        │          │            │            │      │        │        │得新臺幣│
│  │        │          │            │            │      │        │        │佰伍拾│
│  │        │          │            │            │      │        │        │元沒收，│
│  │        │          │            │            │      │        │        │如全部或│
│  │        │          │            │            │      │        │        │一部不能│
│  │        │          │            │            │      │        │        │沒收時，│
│  │        │          │            │            │      │        │        │以其財產│
│  │        │          │            │            │      │        │        │抵償之。│
├─┼────┼─────┼──────┼──────┼───┼────┼────┼────┤
│6 │甲○○  │98年9月7日│苗栗縣頭份鎮│甲○○以行動│2小包 │500元   │毒品危害│乙○○轉│
│  │        │凌晨1時許 │水源路58巷23│電話00000000│（0.4 │        │防制條例│讓第三級│
│  │        │          │號          │70撥打予黃詩│公克）│        │第8 條第│毒品，處│
│  │        │          │            │惠使用行動電│      │        │3 項    │有期徒刑│
│  │        │          │            │話0000000000│      │        │        │肆月，如│
│  │        │          │            │聯絡。      │      │        │        │易科罰金│
│  │        │          │            │            │      │        │        │，以新臺│
│  │        │          │            │            │      │        │        │幣壹仟元│
│  │        │          │            │            │      │        │        │折算壹日│
│  │        │          │            │            │      │        │        │。扣案之│
│  │        │          │            │            │      │        │        │行動電話│
│  │        │          │            │            │      │        │        │壹支（含│
│  │        │          │            │            │      │        │        │SIM壹枚 │
│  │        │          │            │            │      │        │        │）沒收。│
│  │        │          │            │            │      │        │        │未扣案之│
│  │        │          │            │            │      │        │        │轉讓第三│
│  │        │          │            │            │      │        │        │級毒品所│
│  │        │          │            │            │      │        │        │得新臺幣│
│  │        │          │            │            │      │        │        │伍佰元沒│
│  │        │          │            │            │      │        │        │收，如全│
│  │        │          │            │            │      │        │        │部或一部│
│  │        │          │            │            │      │        │        │不能沒收│
│  │        │          │            │            │      │        │        │時，以其│
│  │        │          │            │            │      │        │        │財產抵償│
│  │        │          │            │            │      │        │        │之。    │
├─┼────┼─────┼──────┼──────┼───┼────┼────┼────┤
│7 │甲○○  │98年9月8日│苗栗縣竹南鎮│甲○○以行動│2小包 │500元   │毒品危害│乙○○轉│
│  │        │晚上10時許│博愛街『經典│電話00000000│（0.4 │        │防制條例│讓第三級│
│  │        │          │』診所前    │70撥打予黃詩│公克）│        │第8 條第│毒品，處│
│  │        │          │            │惠使用行動電│      │        │3 項    │有期徒刑│
│  │        │          │            │話0000000000│      │        │        │肆月，如│
│  │        │          │            │聯絡。      │      │        │        │易科罰金│
│  │        │          │            │            │      │        │        │，以新臺│
│  │        │          │            │            │      │        │        │幣壹仟元│
│  │        │          │            │            │      │        │        │折算壹日│
│  │        │          │            │            │      │        │        │。扣案之│
│  │        │          │            │            │      │        │        │行動電話│
│  │        │          │            │            │      │        │        │壹支（含│
│  │        │          │            │            │      │        │        │SIM 壹枚│
│  │        │          │            │            │      │        │        │）沒收。│
│  │        │          │            │            │      │        │        │未扣案之│
│  │        │          │            │            │      │        │        │轉讓第三│
│  │        │          │            │            │      │        │        │級毒品所│
│  │        │          │            │            │      │        │        │得新臺幣│
│  │        │          │            │            │      │        │        │伍佰元沒│
│  │        │          │            │            │      │        │        │收，如全│
│  │        │          │            │            │      │        │        │部或一部│
│  │        │          │            │            │      │        │        │不能沒收│
│  │        │          │            │            │      │        │        │時，以其│
│  │        │          │            │            │      │        │        │財產抵償│
│  │        │          │            │            │      │        │        │之。    │
├─┼────┼─────┼──────┼──────┼───┼────┼────┼────┤
│8 │甲○○  │98年9月16 │苗栗縣頭份鎮│甲○○以行動│4小包 │1,000元 │毒品危害│乙○○轉│
│  │        │日晚上9時 │水源路58巷23│電話00000000│（1公 │        │防制條例│讓第三級│
│  │        │許        │號          │70撥打予黃詩│克）  │        │第8 條第│毒品，處│
│  │        │          │            │惠使用行動電│      │        │3 項    │有期徒刑│
│  │        │          │            │話0000000000│      │        │        │肆月，如│
│  │        │          │            │聯絡。      │      │        │        │易科罰金│
│  │        │          │            │            │      │        │        │，以新臺│
│  │        │          │            │            │      │        │        │幣壹仟元│
│  │        │          │            │            │      │        │        │折算壹日│
│  │        │          │            │            │      │        │        │。扣案之│
│  │        │          │            │            │      │        │        │行動電話│
│  │        │          │            │            │      │        │        │壹支（含│
│  │        │          │            │            │      │        │        │SIM 壹枚│
│  │        │          │            │            │      │        │        │）沒收。│
│  │        │          │            │            │      │        │        │未扣案之│
│  │        │          │            │            │      │        │        │轉讓第三│
│  │        │          │            │            │      │        │        │級毒品所│
│  │        │          │            │            │      │        │        │得新臺幣│
│  │        │          │            │            │      │        │        │壹仟元沒│
│  │        │          │            │            │      │        │        │收，如全│
│  │        │          │            │            │      │        │        │部或一部│
│  │        │          │            │            │      │        │        │不能沒收│
│  │        │          │            │            │      │        │        │時，以其│
│  │        │          │            │            │      │        │        │財產抵償│
│  │        │          │            │            │      │        │        │之。    │
└─┴────┴─────┴──────┴──────┴───┴────┴────┴────┘
附錄本判決論罪科刑法條全文
毒品危害防制條例第8條第3項
轉讓第三級毒品者，處 3 年以下有期徒刑，得併科新臺幣 30
萬元以下罰金。

司法院資訊處製作；財團法人民間司法改革基金會備份。
